# 再次请问陈版主及各位大虾

提问人：sjlw 时间：2012-05-24 23:12:49
请教陈版主及各位大虾 企业以信托方式融资，应记入长期借款还是其他非流动负债呢？ 谢谢！

回答人：chenyiwei
这两者仅仅是报表列报方式的差异，没有本质区别。个人倾向于：如果构成负债的，则列报为长期借款，因为与委托贷款相比，在借款资金来源、融资对象、具体操作程序等方面，都是以后者为蓝本的。但无论列报于那个项目中，附注中都需要详细披露信托的具体情况。